【裁判字號】    88,交易,120
【裁判日期】    890104
【裁判案由】    過失傷害
【裁判全文】
臺灣屏東地方法院刑事判決                        八十八年度交易字第一二號
    公  訴  人  臺灣屏東地方法院檢察署檢察官
    被      告  乙○○
右列被告因過失傷害案件，經檢察官提起公訴（八十八年度偵字第三二六五號），本
院判決如左：
    主  文
乙○○因過失傷害人，處有期徒刑貳月，如易科罰金，以佰元折算壹日。
    事  實
乙○○於民國八十八年三月六日十四時許，駕駛車牌ＷＪ－八四０八號自小客車，自
屏東縣麟洛鄉○○路二九四號路旁，駛入該路快車道往屏東市方向由南往北行駛，本
應注意行車起步前，應讓行進中之車輛優先通行之規定，且依當時狀況，並無不能注
意之情形，竟疏於注意，適甲○○無照騎乘ＺＹＯ－０四三號輕機車自同向後方駛來
，撞及乙○○所駕駛之汽車左前方而人車倒地，致受有頭部外傷併蜘蛛網膜下腔出血
、右眼結膜炎、第一節腰椎骨折等傷害，乙○○並於事發後，警員到場時，發覺為其
肇事前，即向警員表示為其所肇事，而為自首。案經甲○○訴由屏東縣警察局屏東分
局移送臺灣屏東地方法院檢察署檢察官偵查起訴。
    理  由
一、訊據被告乙○○固供認有於前揭時地與告訴人發生擦撞之情事，並致告訴人受有
    前開傷害之事實不諱，惟否認有何過失，辯稱當時其原係將車停放於路旁，嗣將
    該車駛離路旁，起步前其曾以後後視察看後方之行進車輛，當時告訴人所騎乘之
    機車尚距離很遠，待其已駛離路旁，進入汽車道之外側車道，且將汽車之方向盤
    回正，並已行駛一段距離後，始遭告訴人之機車撞及其汽車之左前輪位置等語。
    惟查，被告於前開時地，因駕車自路邊駛出時，未察見後方有行進中之告訴人騎
    乘之機車駛近，即率爾將汽車自路邊駛車，致告訴人閃避不及而撞上之事實，已
    經告訴人甲○○先後於警、偵訊及本院審理中指陳明確，而觀諸警卷所附現場照
    片所示，被告之汽車並非全部已駛入快車道，而係尚有右後部留於慢車道上，並
    遭告訴人之機車撞及汽車之左前輪位置，且證人即前往現場處理之警員丙○○亦
    到庭證稱，案發後被告之汽車雖大部分已駛入快車道上，然該車之右後輪尚壓在
    分割線上，汽車之右後部亦尚留在慢車道上等語，另觀諸卷附照片所示，被告之
    汽車係左前方車輪位置遭告訴人之機車撞及，則倘果如被告所言，其汽車於案發
    當時已駛入快車道，方向盤已回正，並已行駛一段距離後，始遭告訴人之機車撞
    及，則其撞擊位置即應為汽車之正後方，而非左前方，是被告所言，即非事實，
    無從採信，而應以告訴人所述為可採，至告訴人受有如事實欄所載之傷害，則有
    長庚紀念醫院、屏東縣國仁醫院、屏東市人愛醫院醫師所出具之診斷證明書在卷
    可資佐証。
二、按行車起步前應顯示方向燈，注意前後左右有無障礙或車輛行人，並應讓行進中
    之車輛行人優先通行，道路交通安全規則第八十九條第六款定有明文，本件車禍
    被告乙○○駕駛小客車路旁進入車道未讓行進中車輛先行為肇事原因，已如前述
    ，臺灣省車輛行車事故覆議鑑定委員會亦同此認定，至臺灣省高屏澎區車輛行車
    事故鑑定委員會認告訴人無照駕駛且疏未注意車前狀況，對本件事故之發生亦與
    有過失一節，經查本件事故係因被告未讓進行中之告訴人之機車先行所致，已如
    前述，而告訴人固為無照駕駛，然此不過生告訴人應受行政上交通裁罰之效果，
    尚難逕以此認告訴人對本件事故以何過失，被告既於停車後起步時，未讓後方行
    進中告訴人騎乘之機車先行，致告訴人閃避不及而撞上，即難認告訴人有何疏未
    注意車前狀況之處，並此說明。是被告疏未注意前開規定，致肇事使告訴人受傷
    ，其有過失，已經明顯。告訴人因本件車禍受傷，與被告之過失行為間並有相當
    因果關係。事證明確，被告過失傷害之犯行已堪認定。
三、本件被告駕車肇事，致告訴人受傷，核其所為，係犯刑法第二百八十四條第一項
    前段之普通過失傷害罪。而被告於事發後，警員到場時，發覺為其肇事前，即向
    警員表示為其所肇事，而為自首，業經證人丙○○到庭證述明確，應依刑法第六
    十二條前段之規定減輕其刑。審酌被告前開過失之程度、並無前科，素行非劣、
    告訴人受有前述之傷害，傷勢非輕、被告迄今尚未對告訴人為道歉或賠償等一切
    情狀，爰量處如主文所示之刑，並諭知易科罰金之折算標準。
據上論斷，應依刑事訴訟法第二百九十九條第一項前段，刑法二百八十四條第一項前
段、第六十二條前段、第四十一條，罰金罰鍰提高標準條例第一條前段、第二條，判
決如主文。
本案經檢察官楊慶瑞到庭執行職務。
中      華      民      國      八十九    年    一    月    四    日
                                  臺灣屏東地方法院刑事第一庭
                                          法  官    莊鎮遠
右正本證明與原本無異。
對於本判決如有不服應於收受送達後十日內向本院提出上訴書狀上訴於台灣高等法院
高雄分院並按他造當事人之人數附具繕本。
              書記官    吳光璵
中      華      民      國      八十九    年     一   月    五    日
附錄本判決論罪之法條：
刑法二百八十七條第一項前段
因過失傷害人者，處六月以下有期徒刑、拘役或五百元以下罰金。


司法院資訊處製作；財團法人民間司法改革基金會備份。
